臺灣苗栗地方法院民事判決　九十二年度婚字第二三九號
　原　　　告　 乙○○
　被　　　告　 甲○○
右當事人間請求履行同居事件，本院於民國九十三年三月二十三日言詞辯論，判決如
下：
    主    文
被告應與原告同居。
訴訟費用由被告負擔。
    事    實
甲、原告方面：
壹、聲明：
一、被告應與原告同居。
二、訴訟費用由被告負擔。
貳、陳述略以：
一、兩造於民國（下同）九十年五月十九日結婚，不料被告竟於九十一年十一月二十
    五日無故離家，返回其娘家居住，嗣後於同年五月十一日向原告提出離婚之要求
    ，不僅表明其將在娘家長期居住，更於同年六月二十三日將
    共同
    零一條提起本件履行同居之訴。
二、就被告聲明答辯如下：
（一）家中日常生活開銷全由原告及原告父親支付，有轉帳代繳收據可證，且原告係
      以分期付款之方式購買新車，業於九十二年七月分繳清，亦有郵政劃撥收據可
      查，被告婚後不僅未曾至市場買過菜，亦無支付生活費給原告父母，何來貼補
      家用之說。
（二）原告於被告第一次無故離家後，不計前嫌地接被告返家，並以禮相待，事實絕
      非被告所言，有被告所書寫之字條可證。
（三）原告之工作需每日上午七時在路口指揮交通，且時常持續工作至凌晨二、三點
      ，若原告天天飲酒，原告應無體力負荷工作，但原告每天皆準時上班，且原告
      本身為公務人員，更不可能以身試法酒後開車。
（四）原告從未說過「只需新台幣五十萬元即可解決此段婚姻，否則法庭上見」等語
      ，亦未曾於被告返回娘家居住期間，在深夜以電話騷擾恐嚇之情事，一切皆為
      原告子虛烏有之指控，反之，被告曾夥同其母親、弟弟前往原告家中鬧事威脅
      ，原告父親已向警局報案，當有報案紀錄可資查證。
參、證據：提出兩造之
    收據等件為證。
乙、被告方面：
壹、聲明：
一、原告之訴駁回。
二、訴訟費用由原告負擔。
貳、陳述略以：被告與原告婚後感情尚稱融洽，未料嗣後原告以購車為由向被告要錢
    ，被告因經濟緣故無法給錢，原告竟藉此與被告反目成仇，於九十一年九月十日
    二十一時許，因被告不願與原告外出吃宵夜，原告竟當眾毆打被告，強拉被告頭
    髮，並以言語羞辱被告，自此，原告天天不醉不歸，甚至知法犯法地酒後駕車，
    被告飽受原告暴力威脅、言語侮辱的日子，之後於同年十一月二十五日，經原告
    及其父母之同意返回娘家暫住，在此期間，原告未曾到被告娘家探視過被告，同
    年十一月二十五日被告試圖挽回夫妻感情，並在舅舅、舅媽之勸告下，返回夫家
    返回娘家居住，原告多次深夜以電話恐嚇被告母親，令被告娘家之親友心生畏懼
    ，被告亦曾請求里鄰親友幫忙規勸原告，均因原告拒絕協商而失敗，原告更以「
    只需新台幣五十萬元即可解決此段婚姻，否則法庭上見」等語警告被告，顯見原
    告對被告已無夫妻情深之情感，為此，請求判決如訴之聲明。
參、提出原告車輛維修紀錄表為證。
丙、本院依職權查詢原告之前科資料；向新竹市警察局調取原告於九十一年度、九十
    二年度任職交通隊隊員時，所為之考績、獎懲資料及出勤紀錄，並委請查明原告
    有無酗酒紀錄、出勤是否正常；另函請苗栗縣警察局派員查訪原告住所之鄰居、
    鄰里長，原告是否曾有毆打其妻（即被告）之情形、夫妻平日相處情形如何，並
    製作警訊筆錄參辦。
    理  由
一、按夫妻互負同居之義務；但有不能同居之正當理由者，不在此限；民法第一千零
    一條定有明文可參。
二、原告主張兩造於九十年五月十九日結婚，夫妻關係現仍存續中，雙方原共同
    於苗栗縣頭份鎮○○里○鄰○○○路一五五巷六號之原告住所地，並共同居住於
    該處，被告於九十一年十一月二十五日離家，返回其娘家居住，更於同年六月二
    十三日將
    據原告提出兩造之
    一年十一月二十五日返回娘家暫住，同年十一月二十五日返回夫家居住，惟於九
    十二年五月十二日二度返回娘家居住迄今等語，詳載於言詞辯論筆錄及被告所提
    之答辯狀，自堪信為真實。
三、雖被告辯稱：原告以購車為由向被告要錢，藉此與被告反目成仇，於九十一年九
    月十日二十一時許，因被告不願與原告外出吃宵夜，原告竟當眾毆打被告，強拉
    被告頭髮，並以言語羞辱被告，自此，原告天天不醉不歸，甚至知法犯法地酒後
    駕車，被告飽受原告暴力威脅、言語侮辱的日子云云。惟據原告堅詞否認，且被
    告對於前揭事由皆未舉證以實其說，參酌原告所提出收據、郵政劃撥收據等件，
    益證原告聲稱其負擔家中水、電、瓦斯、電話等費用支出，及自行負擔車輛貸款
    費用等語，應堪採信。另本院依職權查詢原告之前科資料；及向新竹市警察局調
    取原告於九十一年度、九十二年度任職交通隊隊員時，所為之考績、獎懲資料及
    出勤紀錄，並委請查明原告有無酗酒紀錄、出勤是否正常；並函請苗栗縣警察局
    派員查訪原告住所之鄰居、鄰里長，原告是否曾有毆打其妻（即被告）之情形、
    夫妻平日相處情形如何，並製作警訊筆錄參辦。核無任何原告傷害或酒醉駕車之
    前科紀錄，原告於九十一年度、九十二年度之任職、出勤亦屬正常，並無任何違
    規情形，鄰里間尚無聽聞原告毆打被告之情事，是被告所辯洵不足採。
四、綜上論述，被告不履行民法第一千零一條所定之夫妻同居義務，又查無不能履行
    同居義務之正當理由，是以，原告本於夫妻關係，訴請被告履行同居，為有理由
    ，依法應予准許。
五、結論：本件原告之訴為有理由，並依民事訴訟法第七十八條判決如主文。
中　　　華　　　民　　　國　　九十三　　年　　　四　　　月　　 六 　　日
                                  家事庭法官    李麗萍
右為正本係照原本作成。
如對本判決上訴，須於判決送達後二十日內向本院提出上訴狀。
中　　　華　　　民　　　國　　九十三　　年　　　四　　　月　　 六 　　日
                                  法院書記官    蕭雅馨
